臺灣雲林地方法院刑事判決
110年度易字第531號
公  訴  人  臺灣雲林地方檢察署檢察官
被      告  蔡銘文



上列被告因竊盜等案件，經檢察官提起公訴（110年度偵字第237
3號）後，聲請本院改依協商程序而為判決，本院認為適當，同
意進行協商程序，並判決如下：
    主  文
蔡銘文共同犯竊盜未遂罪，累犯，處有期徒刑參月，如易科罰金
，以新臺幣壹仟元折算壹日。
    事實及理由
一、犯罪事實：
    蔡銘文與塗國勇（所涉竊盜及毀損等罪嫌，另由本院審結）
    共同基於竊盜及毀損之犯意聯絡，於民國109年11月11日晚
    上7時38分許，由塗國勇騎乘車牌號碼000-0000號普通重型
    機車搭載蔡銘文，前往陳建宏所經營址設雲林縣○○鎮○○路00
    號1樓之選物販賣機店。其後於同日晚上7時38分許至7時52
    分許間，塗國勇持鑰匙1支嘗試撬開上址店內之夾娃娃機臺
    上之鎖頭，因無法順利開鎖，遂由蔡銘文將機臺之玻璃壓破
    ，過程中造成聲響，蔡銘文及塗國勇恐遭人察覺其等前開行
    為，隨即放棄並離去而未得手。嗣陳建宏接獲通知其店內之
    夾娃娃機臺遭人破壞，乃調閱監視器錄影畫面並報警處理，
    始循線查悉上情。
二、證據名稱：
  ㈠證人即告訴人陳建宏於警詢、偵訊時之證述。
  ㈡證人塗永福於警詢時之證述。
  ㈢證人即共同被告塗國勇於偵訊時之證述。
  ㈣監視器錄影畫面翻拍照片5張及現場照片3張。
  ㈤車牌號碼000-0000號普通重型機車之車輛詳細資料報表1紙。
  ㈥被告蔡銘文於偵訊及本院準備程序中之自白。
三、本案被告業已認罪，經檢察官徵詢被害人之意見後，與被告
    於審判外達成協商合意，合意內容如本判決主文所示。上開
    協商合意並無刑事訴訟法第455條之4第1項所列情形之一，
    檢察官聲請改依協商程序而為判決，本院爰不經言詞辯論，
    於協商合意範圍內為協商判決。
四、附記事項：
  ㈠核被告所為，係犯刑法第320條第3項、第1項之竊盜未遂罪及
    同法第354條之毀損他人物品罪。被告係以一行為同時觸犯
    竊盜未遂罪及毀損他人物品罪之2罪名，為想像競合犯，依
    刑法第55條前段規定，應從一重之竊盜未遂罪處斷。
  ㈡被告與共同被告塗國勇就本案竊盜犯行，具犯意聯絡及行為
    分擔，應依刑法第28條之規定，論以共同正犯。
  ㈢被告前因違反家庭暴力防治法等案件，經本院以107年度簡字
    第11號判決各判處有期徒刑4月（共2罪）、3月（共2罪）、
    5月、6月，並定應執行有期徒刑1年8月確定，於107年5月11
    日易科罰金執行完畢等情，有臺灣高等法院被告前案紀錄表
    在卷可稽（見本院卷第337至377頁），其於受徒刑之執行完
    畢後，5年以內故意再犯本案有期徒刑以上之罪，為累犯。
    而參酌司法院大法官會議釋字第775號解釋意旨，係認個案
    應量處最低法定刑，又無法適用刑法第59條在內之減輕規定
    ，致生罪責不相當之情形，法院始得依此解釋意旨裁量不予
    加重最低本刑，並非指前案為同性質之案件始有累犯加重之
    適用。被告於前案執行完畢後，理應自我約束以避免再犯罪
    ，然竟更犯本案有期徒刑以上之竊盜未遂罪，顯見其未因前
    案習得教訓，守法意識薄弱，應有加重其刑以收警惕之效之
    必要。又本案並無應處最低法定刑，且無刑法第59條規定得
    減輕其刑之情形，另適用累犯加重規定時，亦無超過被告所
    應負擔罪責之情事，爰就被告本案犯行，依刑法第47條第1
    項規定加重其刑。
  ㈣被告本案已著手於竊盜犯罪行為之實行，惟未生竊得財物之
    結果，屬未遂犯，犯罪情節較既遂犯輕微，爰依刑法第25條
    第2項規定減輕其刑，並與前開累犯加重部分，依法先加後
    減之。
五、應適用之法律：刑事訴訟法第455條之2第1項第1款、第455
    條之4第2項、第455條之8、第454條第1項，刑法第28條、第
    320條第3項、第1項、第354條、第55條前段、第47條第1項
    、第25條第2項、第41條第1項前段，刑法施行法第1條之1第
    1項。
六、協商判決除有刑事訴訟法第455條之4第1項第1款、第2款、
    第4款、第6款、第7款所定情形之一，或違反同條第2項之規
    定者外，檢察官與被告均不得上訴。
七、如有上開可得上訴情形，而不服本判決，應於收受判決送達
    後20日內向本院提出上訴書狀（應敘述具體理由並附繕本）
    。上訴書狀如未敘述理由，應於上訴期間屆滿後20日內補提
    理由書於本院。
本案經檢察官段可芳提起公訴，檢察官蔡如琳到庭執行職務。
中　　華　　民　　國　　111 　年　　1 　　月　　18　　日
                  刑事第三庭  法  官  蘇珈漪
以上正本證明與原本無異。
如不服本判決應於收受判決後20日內向本院提出上訴書狀，並應
敘述具體理由；其未敘述上訴理由者，應於上訴期間屆滿後20 
日內向本院補提理由書。
                              書記官  曾百慶
中　　華　　民　　國　　111 　年　　1 　　月　　18　　日

附錄本案論罪科刑法條全文：
中華民國刑法第320條
意圖為自己或第三人不法之所有，而竊取他人之動產者，為竊盜
罪，處5年以下有期徒刑、拘役或50萬元以下罰金。
意圖為自己或第三人不法之利益，而竊佔他人之不動產者，依前
項之規定處斷。
前2項之未遂犯罰之。

中華民國刑法第354條
毀棄、損壞前二條以外之他人之物或致令不堪用，足以生損害於
公眾或他人者，處2年以下有期徒刑、拘役或1萬5千元以下罰金
。